【裁判字號】    90,小上,29
【裁判日期】    901029
【裁判案由】    清償債務
【裁判全文】
臺灣彰化地方法院民事裁定  九十年度小上字第二九號
    上  訴  人  甲○○
右當事人間請求清償債務等事件，上訴人對於中華民國九十年七月二十六日本院員林
簡易庭第一審小額民事判決（九十年度員小字第八七號）提起上訴，本院裁定如左：
    主      文
上訴駁回。
第二審訴訟費用由上訴人負擔。
    理      由
一、按對於小額程序第一審裁判之上訴，非以其違背法令為理由，不得為之；且應於
    上訴狀內記載上訴理由，表明原判決所違背之法令及其具體內容，或依訴訟資料
    可認為原判決有違背法令之具體事實等事項，民事訴訟法第四百三十六條之二十
    四、第四百三十六條之二十五定有明文，又依同法第四百三十六條之三十二第二
    項準用同法第四百六十八條、第四百六十九條第一款至第五款之規定，判決不適
    用法規或適用不當者，為違背法令，而判決有同法第四百六十九條第一款至第五
    款所列情形之一者，為當然違背法令。是當事人對於小額程序之第一審裁判提起
    上訴，如依民事訴訟法第四百六十八條規定，以第一審判決有不適用法規或適用
    法規不當為理由時，其上訴狀或理由書應有具體之指摘，並揭示該法規之條項或
    其內容。若係成文法以外之法則，應揭示該法則之旨趣。倘為司法院解釋、或最
    高法院之判例，則應揭示該判解之字號或其內容。如以民事訴訟法第四百六十九
    條第一款至第五款所列各款情形為理由時，其上訴狀或理由書，應揭示合於該條
    款之事實。上訴狀或理由書如未依此項方法表明，或其所表明者，顯與上開法條
    規定之情形不相合時，即難認為已對小額程序第一審判決之違背法令有具體之指
    摘，其上訴自難認為合法。又當事人於第二審程序不得提出新攻擊或防禦方法。
    但因原法院違背法令致未能提出者，不在此限，此觀民事訴訴法第四百三十六條
    之二十八之規定自明。
二、上訴意旨略以：兩造之間並無意思表示一致，原判決遽認上訴人應負清償責任，
    顯有錯誤。又上訴人僅係介紹訴外人至被上訴人處消費乙次，並無清償其消費金
    額之表示，且消費者逕行前往第二次消費時，上訴人並未到場，更無代其清償債
    務之義務，原判決判命上訴人應清償其二次消費之金額，判決理由顯有未備等語
    。
三、經查，原審依據被上訴人提出之本票四紙及證人陳芊穎之證詞，認定上訴人對於
    其自行消費之七千元及上訴人對於其保證訴外人吳姓友人之消費款六千三百五十
    元、六千九百五十元應負清償責任等情，乃屬原審認定事實之職權行使，本件上
    訴人雖於上訴時主張：上訴人僅係介紹訴外人至被上訴人處消費乙次，並無清償
    其消費金額之表示，且消費者逕行前往第二次消費時，上訴人並未到場，更無代
    其清償債務之義務等語，核屬提出新攻擊或防禦方法，惟上訴人並未說明原審法
    院有何違背法令致上訴人未能提出上開抗辯之情事，依前揭條文之規定，本院自
    不得審究。另上訴人於上訴狀內並未表明原判決所違背之法令及其具體內容，或
    依訴訟資料可認為原判決有違背法令之具體事實等事項，就此自難認原審有違背
    法令之處。
四、經核上訴人前開上訴理由內容，係就原審取捨證據、認定事實之職權行使，指摘
    其為不當，或係提出新攻擊或防禦方法，均非具體表明合於不適用法規、適用法
    規不當，或民事訴訟法第四百六十九條第一款至第五款所列各款之情形，難認對
    原審判決如何違背法令已有具體之指摘，依首揭說明，應認其上訴為不合法。
五、據上論結，本件上訴為不合法，依民事訴訟法第四百三十六條之三十二第二項準
    用同法第四百七十一條第一項、第九十五條、第七十八條，裁定如主文。
中      華      民      國    九十      年      十      月    二十九    日
                                  臺灣彰化地方法院民事第一庭
~B審判長法  官  李端季
~B法        官  陳秋錦
~B法        官  胡文傑
右為正本證明與原本無異。
不得抗告。
~B法院書記官    梁高賓
中      華      民      國    九十      年      十      月    二十九    日


司法院資訊處製作；財團法人民間司法改革基金會備份。
